【裁判字號】    99,家再,1
【裁判日期】    991027
【裁判案由】    分割遺產
【裁判全文】
臺灣嘉義地方法院民事裁定               99年度家再字第1號
再審原告    乙○○
            丙○○
再審被告    甲○○
上列當事人間請求分割遺產事件，再審原告對於本院民國98年
6月9日98年度家訴字第3號民事確定判決提起再審之訴，本院裁
定如下：
    主  文
再審之訴駁回。
再審訴訟費用由再審原告負擔。
    理  由
一、按再審之訴，應於30日之不變期間內提起。前項期間，自判
    決確定時起算，判決於送達前確定者，自送達時起算；其再
    審之理由發生或知悉在後者，均自知悉時起算。但自判決確
    定後已逾5年者，不得提起。民事訴訟法第500條第1、2項分
    別定有明文。又再審之訴，應以訴狀表明再審理由及關於再
    審理由並遵守不變期間之證據，同法第501條第1項第4款亦
    規定甚明。準此，提起再審之訴，必須主張原確定判決有民
    事訴訟法第496條或第497條所定之情形，且應依民事訴訟法
    第501條第1項第4款規定，於訴狀表明遵守不變期間之證據
    ，此為必須具備之程式。再審之訴之訴狀，未表明遵守不變
    期間之證據，為不合程式，法院毋庸先命補正，應認其訴為
    不合法，以裁定駁回之。（民事訴訟法第502條第2項、最高
    法院60年臺抗538號判例意旨參照）
二、本件再審原告起訴主張略以：鈞院98年度家訴字第3號請求
    分割遺產事件，該判決理由係以再審原告未能提出證據證明
    再審被告領取保約款項，而判決再審原告敗訴，再審原告近
    日取得新事證，顯有民事訴訟法第496條第1項第13款當事人
    發現未經斟酌之證物或得使用該證物之再審事由，因而提起
    本件再審云云。
三、經查，本院98年家訴字第3號分割遺產事件判決，已於98年6
    月16日送達再審原告，於98年7 月9 日（在途期間3 日加計
    上訴期間20日）確定，業經本院調取上開案件卷宗核閱無訛
    。而本件再審原告遲至99年10月4 日始提起本件再審之訴，
    此有再審原告聲請狀所蓋用之本院收文戳章在卷可證，是再
    審原告提起本件再審之訴，已逾法定30日之不變期間甚明。
四、雖再審原告主張係「近日」取得新事證云云。但查，再審原
    告係以原確定判決有民事訴訟法第496條第1項第13款為再審
    事由，而提起本件再審之訴。依法自應表明遵守不變期間之
    證據。惟再審原告並未具體表明係於何時知悉有再審之理由
    ，且未提出遵守不變期間之證據，其所提再審之訴即不合程
    式，而此項欠缺，法院又無庸命其補正，應認其訴為不合法
    ，爰逕以裁定駁回之。
五、據上論結，本件再審之訴為不合法，依民事訴訟法第502 條
    第1 項、第95條、第78條，裁定如主文。
中    華    民    國    99    年    10   月    27    日
                  家事法庭  法  官  洪嘉蘭
以上為正本係照原本作成。
如對本裁定抗告應於裁定送達後10日內向本院提出抗告狀，並繳
納抗告裁判費用。
中    華    民    國    99    年    10    月    27    日
                            書記官  許家瑜

司法院資訊處製作；財團法人民間司法改革基金會備份。
